臺灣花蓮地方法院刑事裁定
111年度撤緩字第31號
聲  請  人  臺灣花蓮地方檢察署檢察官
受  刑  人  高志強


上列聲請人因受刑人犯森林法案件（本院109年度玉原訴字第1號
），聲請撤銷緩刑之宣告（111年度執聲字第192號），本院裁定
如下：
    主  文
高志強之緩刑宣告撤銷。
    理  由
一、聲請意旨略以：受刑人高志強因違反森林法案件，經本院於
    民國110年1月20日以109年度玉原訴字第1號判處有期徒刑6
    月，併科罰金新臺幣(下同)11萬元，罰金如易服勞役，以1
    千元折算1日，緩刑2年，緩刑期間付保護管束，並應於本案
    判決確定之日起1年內，向執行檢察官指定之政府機關、政
    府機構、行政法人、社區或其他符合公益目的之機關或團體
    ，提供40小時之義務勞務，該案於110年2月26日確定。惟受
    刑人並未於判決確定起1年內提供40小時義務勞務，足認原
    宣告之緩刑難收其預期效果，而有執行刑罰之必要，爰依刑
    事訴訟法第476條之規定聲請撤銷受刑人前揭緩刑宣告等語
    。
二、按受緩刑之宣告，而有違反刑法第74條第2項第1款至第8款
    所定負擔情節重大者，足認原宣告之緩刑難收其預期效果，
    而有執行刑罰之必要者，得撤銷其宣告，刑法第75條之1第1
    項第4款定有明文。
三、經查：
（一）本件受刑人戶籍地依卷內資料係在花蓮縣，依前開規定，
      本院自屬有管轄權之法院，先予敘明。
（二）本件受刑人因違反森林法案件，經本院於110年1月20日以
      109年度玉原訴字第1號判處有期徒刑6月，併科罰金11萬
      元，罰金如易服勞役，以1千元折算1日，緩刑2年，緩刑
      期間付保護管束，並應於本案判決確定之日起1年內，向
      執行檢察官指定之政府機關、政府機構、行政法人、社區
      或其他符合公益目的之機關或團體，提供40小時之義務勞
      務，該案於110年2月26日確定，緩刑期間為110年2月26日
      至112年2月25日，履行期間為110年2月26日至111年2月25
      日；受刑人於110年6月21日、6月22日、7月12日、7月13
      日至卓溪鄉公所履行義務勞務，總計履行12小時等情，有
      上開判決書、臺灣高等法院被告前案紀錄表、受刑人勞務
      工作日誌及義務勞務執行手冊在卷可憑，應堪認定。
（三）受刑人戶籍地在花蓮縣卓溪鄉，於原審109年度玉原訴字
      第1號案件裡未留居所地，並無在監、在押情形，於該案
      判決確定後，臺灣花蓮地方檢察署檢察官發函花蓮縣卓溪
      鄉公所協助執行受刑人緩刑條件之義務勞務案件，而受刑
      人於110年6月21日、6月22日、7月12日、7月13日至卓溪
      鄉公所履行義務勞務，總計履行12小時等情，有臺灣花蓮
      地方檢察署函文、受刑人勞務工作日誌及義務勞務執行手
      冊可查(執護勞字第9號卷第19至21頁、第51至53頁)。觀
      諸本案原審審理中經辯護人主張對受刑人予以緩刑宣告，
      並請求依勞動服務代替罰金刑(原審本院卷第117頁)，可
      見受刑人應係與辯護人商談案情後坦認犯罪，並考量自身
      條件後而同意進行義務勞動；而該案判決確定後，臺灣花
      蓮地方檢察署檢察官於110年5月5日傳喚受刑人到庭時，
      亦明白告知受刑人判決緩刑所附條件之意義(見原審執緩
      卷)；嗣於該案履行期間即將屆至前，臺灣花蓮地方檢察
      署檢察官於110年12月7日(該次告誡函文於110年12月10日
      寄存送達受刑人戶籍地)、111年1月8日(該次告誡函文於1
      11年1月11日送達受刑人戶籍地由同居人收受)均發函受刑
      人，提醒受刑人應向指定義務勞務機關報到，並於履行期
      間內完成義務勞務，以免超過111年2月25日履行期限而經
      聲請撤銷緩刑宣告等情，亦有臺灣花蓮地方檢察署函文、
      送達證書(見執護勞字第9號卷第27至29頁、第33至35頁)
      可查，復經本院調取該案執行全卷核閱無訛。本院審酌受
      刑人既已明知執行義務勞務之流程、應行注意事項及未於
      檢察官指定履行期間完成義務勞務之法律效果，經多次告
      知均未遵期履行，且自上開判決確定後迄今僅履行12小時
      之義務勞務，未達應行義務勞務時數之半數，堪認受刑人
      未因緩刑之寬典而知所警惕，上開判決所考量受刑人若到
      案執行緩刑宣告所諭知之義務勞務後，得使其切實記取教
      訓，以啟自新之效果，現已無從達成，可認受刑人違反上
      開判決緩刑宣告所定負擔情節重大，且足認原宣告之緩刑
      難收其預期效果，而確有執行刑罰之必要。是聲請人聲請
      撤銷受刑人前揭緩刑之宣告，核與刑法第75條之1第1項第
      4款規定相符，為有理由，應予准許。
四、爰依刑事訴訟法第476條，刑法第75條之1第1項第4款，裁定
    如主文。
中　　華　　民　　國　　111 　年　　6 　　月　　20　　日
                  刑事第四庭    法  官  高郁茹
上列正本證明與原本無異。
如對本裁定不服，應於送達後5日內，向本院提出抗告狀（應抄
附繕本）。
中　　華　　民　　國　　111 　年　　6 　　月　　22　　日
　　
                                書記官  林怡玉